臺灣臺南地方法院刑事判決　
110年度交簡上字第143號
上  訴  人  
即  被  告  劉正崴



上列上訴人即被告因過失傷害案件，不服本院110年度交簡字第1
492號中華民國110年5月17日第一審刑事簡易判決（起訴案號：1
10年度調偵字第297號），提起上訴，本院管轄之第二審合議庭
判決如下：
    主  文
上訴駁回。
劉正崴緩刑貳年。
    事實及理由
一、本案經本院審理結果，認原審以被告犯過失傷害罪，依刑事
    訴訟法第449條第2項、第3項、第454條第2項，刑法第284條
    前段、第62條前段、第41條第1項前段，刑法施行法第1條之
    1，判處被告有期徒刑2月，並諭知如易科罰金，以新臺幣1,
    000元折算1日，其認事用法及量刑均無不當，應予維持，並
    引用第一審刑事簡易判決書記載之事實、證據及理由（如附
    件）。
二、被告上訴意旨略以：已與告訴人李淑梅和解，請求法院給予
    緩刑等語。惟按量刑之輕重，係事實審法院得依職權自由裁
    量之事項，茍已斟酌刑法第57條各款所列情狀而未逾越法定
    刑度，則不得遽指為違法；且刑罰之量定屬法院自由裁量之
    職權行使，但仍應審酌刑法第57條所列各款事由及一切情狀
    ，為酌量輕重之標準，並非漫無限制，在同一犯罪事實與情
    節，如別無其他加重或減輕之原因，下級法院量定之刑，亦
    無過重或失輕之不當情形，則上級法院對於下級法院之職權
    行使，原則上應予尊重（最高法院72年台上字第6696號、85
    年度台上字第2446號判決意旨參照）。原審已綜據被告行車
    不慎肇致本件事故，致告訴人受有起訴書犯罪事實欄所載之
    傷害，其過失情節及告訴人所受傷勢之輕重程度；犯後坦認
    過失犯行，惟當時因與告訴人就金額未達成共識，致未能與
    告訴人達成和解之犯罪後態度；兼衡被告無前科，素行良好
    ，暨其陳明之智識程度、家庭經濟狀況(見交易卷第39頁)；
    及被告肇事後停留在車禍現場，於有偵查權限之機關及公務
    員發覺其犯罪前，向前往現場處理之警員表明其為肇事人並
    願接受裁判等一切情狀，為其量刑之基礎，已敘明審酌刑法
    第57條所列事項之理由，並於法定本刑內量處被告有期徒刑
    2月，且諭知易科罰金之折算標準，經核並無偏執一端或有
    明顯輕重失衡之情形，依法尚無違誤，被告所為上訴非有理
    由，應予駁回。
三、末查，被告未曾因故意犯罪受有期徒刑以上刑之宣告，有臺
    灣高等法院被告前案紀錄表附卷可按，其因一時失慮而觸犯
    刑章，犯後坦承自身過失，深具悔意，且已於原審判決後與
    告訴人成立調解並賠償完畢，告訴人表示願意原諒被告，請
    求法院給予緩刑宣告之機會，有本院110年度新司簡調字第4
    44號調解筆錄、公務電話紀錄及轉帳資料附卷可憑(見交簡
    上卷第37至41頁)，被告經此偵審教訓，當知警惕而無再犯
    之虞，是本院斟酌上情，認為本件所宣告之刑，以暫不執行
    為適當，爰併予宣告緩刑2年，以啟自新。
據上論斷，應依刑事訴訟法第455條之1第1項、第3項、第364條
、第373條、第368條，刑法第74條第1項第1款，判決如主文。
本案經檢察官林慧美提起公訴，檢察官羅瑞昌到庭執行職務。
中　　華　　民　　國　　111 　年　　1 　　月　　12　　日
                  刑事第七庭  審判長法　官　黃琴媛
                                    法  官　吳彥慧
                                    法  官　孫淑玉
以上正本證明與原本無異。
不得上訴。
　　　　　　　　　　　　　　　　　　書記官　洪千棻
中　　華　　民　　國　　111 　年　　1 　　月　　13　　日
附錄本案論罪科刑法條：
中華民國刑法第284條
因過失傷害人者，處1年以下有期徒刑、拘役或10萬元以下罰金
；致重傷者，處3年以下有期徒刑、拘役或30萬元以下罰金。

【附件】
臺灣臺南地方法院刑事簡易判決
110年度交簡字第1492號
公　訴　人　臺灣臺南地方檢察署檢察官
被　　　告　劉正崴　男　(民國00年0月00日生)
　　　　　　　　　　身分證統一編號：Z000000000號
　　　　　　　　　　住臺南市○○區○○○路000巷00弄0號9
　　　　　　　　　　　樓之2
上列被告因過失傷害案件，經檢察官提起公訴（110年度調偵字
第297號），被告於本院訊問後自白犯罪，本院認宜逕以簡易判
決處刑如下：
    主  文
劉正崴犯過失傷害罪，處有期徒刑貳月，如易科罰金，以新臺幣
壹仟元折算壹日。
    事實及理由
一、本件犯罪事實及證據，除證據應補充：㈠被告劉正崴於本院
    審理時之自白（交易卷第37頁）；㈡被告車輛行車紀錄器錄
    影擷取照片4張（他卷第52至53頁）；㈢本院110年4月14日審
    理期日播放被告車輛行車紀錄器錄影檔之勘驗筆錄暨擷取照
    片8張（交易卷第37、41至44頁）；㈣本院110年4月14日審理
    期日播放車禍巷口監視錄影檔之勘驗筆錄暨擷取照片6張（
    交易卷第37、45至47頁）外，餘均引用附件檢察官起訴書之
    記載。
二、核被告所為，係犯刑法第284條前段之過失傷害罪。又被告
    肇事後停留在車禍現場，於有偵查權限之機關及公務員發覺
    其犯罪前，向前往現場處理之警員表明其為肇事人並願接受
    裁判，有臺南市政府警察局永康分局交通分隊道路交通事故
    肇事人自首情形紀錄表1件附卷可考（他卷第55頁），合於
    自首之規定，應依刑法第62條前段之規定減輕其刑。爰審酌
    被告行車不慎肇致本件事故，致告訴人受有附件犯罪事實欄
    所載之傷害，其過失情節及告訴人所受傷勢之輕重程度；犯
    後坦認過失犯行，惟因與告訴人就金額未達成共識，致未能
    與告訴人達成和解之犯罪後態度；兼衡被告無前科，素行良
    好，暨其陳明之智識程度、家庭經濟狀況（交易卷第39頁）
    等一切情狀，量處如主文所示之刑，並諭知易科罰金之折算
    標準。
三、依刑事訴訟法第449條第2項、第3項、第454條第2項，刑法
    第284條前段，刑法第62條前段、第41條第1項前段，刑法施
    行法第1條之1第1項，逕以簡易判決處刑如主文。
四、如不服本判決，得自簡易判決送達之日起20日內，向本院提
    起上訴。
本案經檢察官林慧美提起公訴，檢察官洪欣昇到庭執行職務。
中　　華　　民　　國　　110 　年　　5 　　月　　17　　日
　　　　　　　　　刑事第五庭    法　官　林欣玲
以上正本證明與原本無異。 
　　　                          書記官  莊文茹 　
中　　華　　民　　國　　110 　年　　5 　　月　　18　　日
附錄本案論罪科刑法條：
中華民國刑法第284條
因過失傷害人者，處1年以下有期徒刑、拘役或10萬元以下罰金
；致重傷者，處3年以下有期徒刑、拘役或30萬元以下罰金。


【附件】
臺灣臺南地方檢察署檢察官起訴書
                                    110年度調偵字第297號
　　被　　　告　劉正崴　男　24歲（民國00年0月00日生）
　　　　　　　　　　　　住臺南市○○區○○○路000巷00弄0
　　　　　　　　　　　　　號9樓之2
　　　　　　　　　　　　國民身分證統一編號：Z000000000號
上列被告因過失傷害案件，已經偵查終結，認應該提起公訴，茲
將犯罪事實及證據並所犯法條分敘如下：
　　　　犯罪事實
一、劉正崴於民國108年10月16日中午，駕駛車號000-0000號自
    小客車，沿臺南市永康區中正南路220巷30弄北往南方向行
    駛，於12時30分許，途經該路與中正南路210巷口，欲往右
    再往前方之南台街54巷口行駛時，理應注意車輛行駛時，駕
    駛人應注意車前狀況，隨時採取必要之安全措施；車輛行至
    無號誌交岔路口時，應減速慢行，作隨時停車之準備及車輛
    行至無號誌交岔路口，支線道應暫停讓幹線道車先行。而依
    當時情形，又無不能注意之情事，竟疏於注意，於通過上開
    交岔路口時，貿然往右前方行駛，適同一時、地，有李淑梅
    騎乘車號000-0000號機車，沿南台路54巷由東往西方向駛至
    ，亦未注意車前狀況、未減速慢行，劉正崴見狀閃避不及而
    撞擊李淑梅之車輛，致李淑梅倒地受有骨盆骨骨折、薦骨閉
    鎖性骨折、腦震盪等傷害。
二、案經李淑梅告訴偵辦。
　　　　證據並所犯法條
一、證據清單及待證事項
編號 證  據  名  稱 待  證  事  項 1 被告劉正崴之供述 被告劉正崴於犯罪事實欄所示之時間、地點與告訴人李淑梅發生車禍，致告訴人受有傷害。 2 告訴人李淑梅之指訴 被告於犯罪事實欄所示之時間、地點駕車，因過失撞擊告訴人之車輛，致告訴人受有傷害。 3 道路交通事故現場圖 被告與告訴人於犯罪事實欄所示之時間、地點發生車禍及車禍後現場及車輛之情形。 4 道路交通事故調查報告表  5 現場及車輛照片  6 診斷證明書 告訴人因本件車禍受有犯罪事實欄所示之傷害。 7 臺南市車輛行車事故鑑定委員會109年11月27日南市交鑑第0000000000號函暨其所附之鑑定意見書（南鑑0000000） 被告對於車禍之發生有過失。 
二、按車輛行駛時，駕駛人應注意車前狀況，隨時採取必要之安
    全措施；行駛至無號誌之交岔路口，應減速慢行，作隨時停
    車之準備及行駛至交岔路口，支線道車應暫停讓幹線道車先
    行。道路交通安全規則第93條第1 項第2款、第94條第3 項
    、第102 條第1 項第2款各定有明文。被告駕車自應注意上
    述道路交通安全規定，且依當時路狀，又無不能注意之情形
    ，竟疏不注意為之，以致肇事，致人受傷，被告應有過失。
    雖本件告訴人未注意車前狀況，隨時採取必要之安全措施、
    汽車行駛至交岔路口，未減速慢行，亦有過失，然仍不能因
    告訴人之過失，而解免被告之罪責。且被告過失駕駛行為，
    核與告訴人之受傷間，具有相當因果關係，事證明確，被告
    過失傷害犯行，堪以認定。　　　　　　
三、核被告劉正崴所為係犯刑法第284條前段過失傷害之罪嫌。
四、依刑事訴訟法第251 條第1 項提起公訴。
　　此　致
臺灣臺南地方法院
中　　華　　民　　國　 110　　年　　2 　　月　　2 　　日
　                            檢察官  林  慧  美
本件證明與原本無異
中　　華　　民　　國　 110　　年　　2 　　月　　25　　日
　　                          書記官  張  純  綺